ACORDAO-COMPLETO-2587737

ACÓRDÃO DE RELAÇÃO

ACÓRDÃO DE RELAÇÃO 776/2023 ATA 16/2023 - PLENÁRIO

Acórdão 776/2023-TCU-Plenário
Vistos e relacionados estes autos que cuidam de Relatório de Auditoria voltado a avaliar a situação presente da maturidade e dos resultados das Políticas Automotivas de Desenvolvimento Regional (PADR) , introduzidas pelas Leis 9.440/1997 e 9.826/1999, que estabeleceram benefícios tributários como incentivo econômico para que montadores e fornecedoras de peças automotivas se instalassem nas Regiões Norte (N) , Nordeste (NE) e Centro-Oeste (CO) , à exceção do Distrito Federal (DF) ;
Considerando que por meio do Acórdão 600/2023-TCU-Plenário, foi proferida determinação ao Ministério do Desenvolvimento, Indústria, Comércio e Serviços para que apresentasse, em até noventa dias, a este Tribunal, Plano de Ação, com designação de medidas, responsáveis (nível estratégico) e prazos de implementação.
Considerando que, contra a referida decisão, o Ministério do Desenvolvimento, Indústria, Comércio e Serviços ingressou com expediente (peça 187) denominado "Embargos de Declaração";
Considerando que o pleito encerra, na prática, uma solicitação de ampliação do prazo originalmente concedido para a apresentação do plano de ação, e não propriamente uma contradição a ser sanada mediante embargos de declaração, nos termos dos arts. 32, inciso II, e 34, ambos da Lei 8.443/1992;
Considerando que o Ministério do Desenvolvimento, Indústria, Comércio e Serviços informou que o período necessário ao atendimento integral da determinação de apresentação de plano de ação seria de 180 dias; e
Considerando que não há óbices a que seja estabelecido o novo prazo pretendido pela Pasta Ministerial;
ACORDAM os Ministros do Tribunal de Contas da União, reunidos em sessão do Plenário, por unanimidade, com fundamento no artigo 34 da Lei 8.443/1992, c/c o artigo 143, inciso V,  alínea "e", do Regimento Interno do TCU, quanto ao processo a seguir relacionado, em: (i) não conhecer dos embargos de declaração opostos pelo Ministério do Desenvolvimento, Indústria, Comércio e Serviços em face do Acórdão 600/2023-TCU-Plenário; e (ii) conceder, de ofício, a dilação do prazo estabelecido no item 9.3 do Acórdão 600/2023-TCU-Plenário, de modo a autorizar que o Plano de Ação de que trata a deliberação mencionada seja apresentado em até cento e oitenta dias a este Tribunal.
1. Processo TC-Processo 007.210/2022-1 (RELATÓRIO DE AUDITORIA) 
	1.1. Recorrente: Ministério do Desenvolvimento, Indústria, Comércio e Serviços () .
	1.2. Órgão/Entidade: Secretaria de Desenvolvimento Industrial, Inovação, Comércio e Serviços; Secretaria de Empreendedorismo e Inovação (extinto) ; Secretaria Especial de Produtividade, Emprego e Competitividade (extinta) ; Secretaria Especial Para Assuntos Jurídicos; Secretaria-executiva da Secretaria-geral da Presidência da República; Secretaria-executiva do Ministério da Ciência, Tecnologia e Inovação; Secretaria-executiva do Ministério da Economia (extinto) ; Secretaria-executiva do Ministério do Desenvolvimento Regional (extinto) ; Secretaria-geral da Presidência da República; Subchefia de Análise e Acompanhamento de Políticas Governamentais.
	1.3. Relator: Ministro Antonio Anastasia.
	1.4. Representante do Ministério Público: não atuou.
	1.5. Relator da deliberacao recorrida: Ministro Antonio Anastasia
	1.6. Unidade Técnica: Unidade de Auditoria Especializada em Agricultura, Meio Ambiente e Desenvolvimento Econômico (AudAgroAmbiental) .
	1.7. Representação legal: não há.
	1.8. Determinações/Recomendações/Orientações: não há.

Secretaria de Desenvolvimento Industrial, Inovação, Comércio e Serviços; Secretaria de Empreendedorismo e Inovação (extinto); Secretaria Especial de Produtividade, Emprego e Competitividade (extinta); Secretaria Especial Para Assuntos Jurídicos; Secretaria-executiva da Secretaria-geral da Presidência da República; Secretaria-executiva do Ministério da Ciência, Tecnologia e Inovação; Secretaria-executiva do Ministério da Economia (extinto); Secretaria-executiva do Ministério do Desenvolvimento Regional (extinto); Secretaria-geral da Presidência da República; Subchefia de Análise e Acompanhamento de Políticas Governamentais.

Ministério do Desenvolvimento, Indústria, Comércio e Serviços ().

ANTONIO ANASTASIA

Ministro Antonio Anastasia

não há.

Não atuou.

RELATÓRIO DE AUDITORIA (RA)

Unidade de Auditoria Especializada em Agricultura, Meio Ambiente e Desenvolvimento Econômico (AudAgroAmbiental).